【裁判字號】    97,訴,586
【裁判日期】    970131
【裁判案由】    毒品危害防制條例
【裁判全文】
臺灣高雄地方法院刑事判決               97年度訴字第586號
公  訴  人  臺灣高雄地方法院檢察署檢察官
被      告  甲○○
                    （現於高雄第二監獄執行中）
上列被告因毒品危害防制條例案件，經檢察官提起公訴（96年度
毒偵字第10730 、10777 號），被告於準備程序中就被訴事實為
有罪之陳述，經本院告知簡式審判程序之旨，並聽取被告與公訴
人之意見後，本院裁定進行簡式審判程序，判決如下：
    主  文
甲○○施用第一級毒品，處有期徒刑捌月。又施用第一級毒品，
處有期徒刑拾月，扣案第一級毒品海洛因壹包（檢驗後淨重零點
零伍伍公克），沒收銷燬。應執行有期徒刑壹年伍月，扣案第一
級毒品海洛因壹包（檢驗後淨重零點零伍伍公克），沒收銷燬。
    事  實
一、甲○○因施用毒品案件，經台灣屏東地方法院以94年度毒聲
    字第600 號裁定送觀察、勒戒後，認無繼續施用傾向，於民
    國95年3 月15日執行完畢釋放，並經台灣屏東地方法院檢察
    署檢察官以95年度毒偵緝字第13號為不起訴處分確定；又因
    施用毒品案件，經本院以96年度訴字第3547號判處有期徒刑
    8 月、4 月，應執行刑10月確定。猶不知戒絕毒癮，明知海
    洛因及甲基安非他命分別係毒品危害防制條例第2 條第2 項
    第1 款及第2 款所分別明定之第一級毒品及第二級毒品，不
    得持有、施用，竟於觀察、勒戒執行完畢釋放後，復：(一)基
    於施用第一級毒品海洛因之犯意，於96年10月13、14日上午
    某時，在其高雄縣林園鄉○○村○○○路125 巷22號住處，
    以將第一級毒品海洛因摻水加入注射針筒內注射之方式，施
    用第一級毒品海洛因1 次。嗣於96年10月15日14時55分許，
    因屬毒品管制人口，經警通知採集尿液送驗，結果呈現嗎啡
    陽性反應。(二)另基於同時施用第一級毒品海洛因及第二級毒
    品甲基安非他命之犯意，於96年12月1 日8 時許，在上開住
    所，以將第一級毒品海洛因及第二級毒品甲基安非他命混合
    後摻水加入注射針筒內注射之方式，同時施用第一級毒品海
    洛因及第二級毒品甲基安非他命1 次。嗣於96年12月1 日16
    時5 分許，在高雄市○○區○○路與龍潭路口，因形跡可疑
    ，經警盤查，自其身上扣得第一級毒品海洛因1 包（檢驗前
    淨重0.066 公克、檢驗後淨重0.055 公克），並徵得被告同
    意採集尿液送驗，檢驗結果呈嗎啡及甲基安非他命陽性反應
    ，而獲知上情。
二、案經高雄縣政府警察局林園分局、高雄市政府警察局小港分
    局報請臺灣高雄地方法院檢察署檢察官偵查起訴。
    理  由
一、按被告甲○○所為係犯死刑、無期徒刑、最輕本刑為3 年以
    上有期徒刑以外之罪，其於準備程序中就被訴事實為有罪之
    陳述，經受命法官告知簡式審判程序之旨，並聽取公訴人、
    被告之意見後，本院合議庭認為適宜由受命法官獨任進行簡
    式審判程序，依刑事訴訟法第273 條之1 第1 項規定，裁定
    由受命法官獨任進行審判程序，合先敘明。
二、上揭事實，業據被告於本院審理時供承不諱，且被告各於96
    年10月15日14時55分許、96年12月1 日16時5 分許，為警查
    獲後所採集之尿液，經送檢驗之結果，乃分別呈現嗎啡陽性
    反應、嗎啡及甲基安非他命陽性反應，此有台灣檢驗科技股
    份有限公司KH2007A0000000號濫用藥物尿液檢驗報告及高雄
    縣政府警察局林園分局查獲毒品案件嫌疑人代號與真實姓名
    對照表、高雄市立凱旋醫院A00000000 號濫用藥物尿液檢驗
    報告及高雄市政府警察局小港分局嫌疑人尿液代碼與姓名對
    照表1 份附卷可稽，且96年12月1 日扣獲之疑似海洛因粉末
    1 包（檢驗前淨重0.066 公克、檢驗後淨重0.055 公克），
    經檢驗結果，確呈第一級毒品海洛因陽性反應，有高雄市立
    凱旋醫院高市凱醫驗字第5732號濫用藥物成品檢驗鑑定書1
    份在卷可佐。又海洛因服用後於24小時內，經由尿液排出之
    量可能達施用劑量之80% 。另Michael L.Smuth 等人針對不
    同受試者，以注射方式給予一次劑量3mg 至12mg海洛因進行
    試驗結果顯示注射劑量增加，可檢出嗎啡陽性反應（濃度高
    於或等於300ng/ ml） 之時間亦有延長之趨勢，而不同受試
    者可檢出嗎啡陽性之時間各異，平均為1 至2 天，惟部分注
    射12mg海洛因者，至72小時仍可檢出微量嗎啡成分，故若服
    用高劑量海洛因，其尿液在72至96小時內，仍有檢出嗎啡成
    分可能性；又不同吸毒族群及不同毒品種類，可能有不同的
    施用方式，包括以燒烤、注射及加入香菸中吸食等方式施用
    ，若將海洛因與甲基安非他命混合置於玻璃球中以燒烤方式
    吸食，於施用者之尿液中應可檢出嗎啡（海洛因主要代謝物
    之一）、甲基安非他命之陽性反應，分別經行政院衛生署管
    制藥品管理局92年2 月7 日管檢字第0920000881號、93年9
    月6 日管檢字第0930008112號函示明確。是被告供稱其於96
    年10月15日為警查獲當次之施用時間係查獲前1 、2 日即96
    年10月13、14日上午某時乙情，尚非無據。故被告之任意性
    自白均核與事實相符，其於96年10月13、14日施用毒品之行
    為並堪認與公訴意旨所載犯罪事實(一)之犯行為同一事實，均
    堪採為論罪科刑之依據。本案事證明確，被告上開施用毒品
    犯行，均堪認定。
三、按觀察、勒戒或強制戒治執行完畢釋放後，5 年內再犯毒品
    危害防制條例第10條施用毒品之罪者，應依法追訴，毒品危
    害防制條例第23條第2 項定有明文。本件被告因施用毒品案
    件，經台灣屏東地方法院以94年度毒聲字第600 號裁定送觀
    察、勒戒後，認無繼續施用傾向，於95年3 月15日執行完畢
    釋放，並經台灣屏東地方法院檢察署檢察官以95年度毒偵緝
    字第13號為不起訴處分確定乙節，此有臺灣高雄地方法院檢
    察署刑案資料查註紀錄表、全國施用毒品案件紀錄表及臺灣
    高等法院被告前案紀錄表等件在卷可參，是被告於送觀察、
    勒戒執行完畢釋放後，5 年內再犯本件施用毒品罪行，依前
    開法條之規定，應依法追訴，本院就被告本件施用毒品犯行
    ，自得依法論罪科刑。
四、核被告所為事實欄(一)之行為，係犯毒品危害防制條例第10條
    第1 項之施用第一級毒品罪，所為事實欄(二)之行為，係犯毒
    品危害防制條例第10條第1 項之施用第一級毒品海洛因罪及
    同條第2 項之施用第二級毒品甲基安非他命罪。其持有第一
    級毒品海洛因及第二級毒品甲基安非他命之低度行為，分別
    為施用第一級毒品海洛因及第二級毒品甲基安非他命之高度
    行為所吸收，不另論罪。被告供稱其於96年12月1 日係同時
    施用上開二種毒品，因公訴人並未舉證被告係分別施用，依
    「罪證有疑，利於被告」之原則，應認被告係同時施用上開
    二種毒品。被告就事實欄(二)之犯行，係以一行為同時觸犯施
    用第一級毒品與第二級毒品之二罪，為想像競合犯，應從施
    用第一級毒品海洛因之重罪處斷，公訴意旨認二罪應分論併
    罰，尚有未洽，應予指明。被告於事實欄(一)、(二)先後2 次施
    用毒品之犯行，犯意各別，行為互殊，應分論併罰。爰審酌
    被告經觀察、勒戒及處刑後，仍未能戒絕其毒癮而多次違犯
    施用毒品罪，足證前開保安處安措施及處刑均已難矯治其惡
    性，惟念其於犯罪後坦承犯行及所犯為自戕行為等一切情狀
    ，分別量處如主文所示之刑，並合併定其應執行刑，以資懲
    儆。至扣案疑似海洛因粉末1 包，經檢驗呈第一級毒品海洛
    因陽性反應，已如前述，其包裝袋顯留有毒品之殘渣，而與
    其上殘留之毒品，衡情已難以分析剝離，亦無析離實益，當
    應整體視為毒品，不問屬於犯人與否，應依毒品危害防制條
    例第18條第1 項前段之規定宣告沒收銷燬之。
據上論斷，應依刑事訴訟法第299 條第1 項前段、第273 條之1
第1 項，毒品危害防制條例第10條第1 項、第2 項、第18條第1
項前段，刑法第11條、第55條、第51條第5款，判決如主文。
本案經檢察官王朝弘到庭執行職務。
中    華    民    國    97    年    1     月    31    日
                  刑事第十三庭  法  官  郭宜芳
以上正本證明與原本無異。
如不服本判決，應於判決送達後10日內，向本院提出上訴狀。
中    華    民    國    97    年    2     月    12    日
                                書記官  何承育
附錄本判決論罪法條全文：
毒品危害防制條例第10條：
  施用第一級毒品者，處6月以上5年以下有期徒刑。
  施用第二級毒品者，處3年以下有期徒刑。


司法院資訊處製作；財團法人民間司法改革基金會備份。
